【裁判字號】    97,訴,729
【裁判日期】    970829
【裁判案由】    違反毒品危害防制條例
【裁判全文】
臺灣新竹地方法院刑事判決               97年度訴字第729號
公  訴  人  臺灣新竹地方法院檢察署檢察官
被      告  甲○○
                    （現另案羈押於臺灣新竹看守所）
上列被告因違反毒品危害防制條例案件，經檢察官提起公訴（97
年度毒偵字第1333號），合議庭裁定由受命法官獨任改依簡式審
判程序審理，本院判決如下：
    主  文
甲○○施用第一級毒品，累犯，處有期徒刑捌月，扣案之注射針
筒肆支沒收；又施用第二級毒品，累犯，處有期徒刑伍月；應執
行有期徒刑拾壹月，扣案之注射針筒肆支沒收。
    事  實
一、甲○○前於民國87年間因施用第一級毒品案件，經本院以87
    年度毒聲字第121 號裁定送觀察、勒戒，因認有繼續施用毒
    品之傾向，再經本院以87年度毒聲字第1019號裁定令入戒治
    處所施以強制戒治，嗣因戒治成效經評定為合格，經本院以
    88年度毒聲字第1053號裁定停止戒治，所餘戒治期間付保護
    管束，於88年11月28日期滿未經撤銷保護管束視為強制戒治
    完畢，並經臺灣新竹地方法院檢察署檢察官於88年12月20日
    以88年度戒毒偵字第24號為不起訴處分確定。又於89年間因
    施用第一、二級毒品案件，經本院以89年度毒聲字第1864號
    裁定令入戒治處所施以強制戒治，於92年6 月17日執行完畢
    ，起訴部分，則經本院以89年度訴字第421 號判處應執行有
    期徒刑1 年2 月，並經撤回上訴確定；再於91年間因施用第
    一、二級毒品案件，經本院以91年度訴字第703 號判處有期
    徒刑1 年、7 月，應執行有期徒刑1 年6 月確定；復於同年
    間因連續施用第一級毒品案件，經本院以92年度訴字第33號
    判處有期徒刑1 年確定，上開案件嗣經本院以92年度聲字第
    395 號裁定應執行有期徒刑3 年6 月確定，於95年1 月23日
    縮短刑期假釋出監付保護管束，於保護管束期間，甲○○再
    因施用第一、二級毒品案件，經本院裁定撤銷假釋，並以96
    年度聲減字第149 號就上開案件減刑並定其應執行有期徒刑
    1 年9 月，於96年2 月9 日入監執行殘刑部分有期徒刑9 月
    15日，於96年7 月16日縮刑期滿執行完畢（構成累犯）。又
    甲○○前揭於保護管束期間所犯施用毒品犯行，另經本院以
    96年度訴字第319 號判處有期徒刑7 月確定，再經本院以96
    年度聲減字第861 號裁定減刑為有期徒刑3 月15日確定後，
    於96年11月9 日易科罰金執行完畢（亦構成累犯）。甲○○
    其後復於96年間因施用第一、二級毒品案件，經本院以96年
    度訴字第491 號分別判處有期徒刑8 月、6 月，經減刑為有
    期徒刑4 月、3 月，應執行有期徒刑6 月確定，於97年4 月
    7 日易科罰金執行完畢（亦構成累犯）。又於97年間因施用
    第一、二級毒品案件，甫經本院於97年4 月21日以97年度訴
    字第176 號判處應執行有期徒刑1 年2 月（尚未執行，此部
    分不構成累犯）。
二、詎其仍不知悔改，竟分別基於施用第二級毒品安非他命及第
    一級毒品海洛因之各別犯意，先於97年4 月30日14時30分許
    ，在其位於新竹縣竹北市○○○街153 號3 樓303 室之居所
    內，以將安非他命置入玻璃球內燒烤後吸食其霧化氣體之方
    式，施用第二級毒品安非他命1 次；再於同日3 時許在上開
    居所內，以針筒注射海洛因之方式施用第一級毒品海洛因1
    次，嗣於97年4 月30日17時30分許，因甲○○與其夫林國翔
    另涉販賣毒品案件，而為法務部調查局新竹縣調查站人員在
    其上開居所、及林國翔所使用車號4162-TJ 號自小客車內執
    行搜索時查獲，當場扣得甲○○所有供其施用毒品海洛因使
    用之注射針筒4 支，及另案被告林國翔所有之吸食器2 個、
    毒品分裝袋2 個、海洛因4 袋、安非他命6 袋、玻璃頭（吸
    食器）5 個、葡萄醣粉末1 袋及電子磅秤1 個等物，經其同
    意採尿送驗後，結果呈嗎啡及甲基安非他命陽性反應，始悉
    上情。
三、案經法務部調查局新竹縣調查站移送臺灣新竹地方法院檢察
    署檢察官偵查起訴。
    理  由
一、本件被告甲○○所犯為死刑、無期徒刑或最輕本刑為3 年以
    上有期徒刑以外之罪，其於準備程序中就被訴事實為有罪之
    陳述，經法官告知簡式審判程序之旨，並聽取公訴人之意見
    後，依刑事訴訟法第273 條之1 第1 項規定，合議庭裁定由
    受命法官獨任進行簡式審判程序，合先敘明。
二、上開犯罪事實，業據被告於本院審理中坦承不諱，另被告為
    調查局人員採集之尿液經法務部調查局鑑定結果乃呈第一級
    毒品海洛因代謝後嗎啡及第二級毒品安非他命代謝後甲基安
    非他命陽性反應，有法務部調查局於97年6 月10日調科壹字
    第09700188550 號函暨鑑定書（詳見參、鑑定結果）附卷可
    稽（見97年度毒偵字第1333號偵查卷頁21），是被告上開自
    白乃與事實相符，堪信為真實。而被告有如事實欄所載之觀
    察勒戒、強制戒治及施用毒品經判處罪刑等前科紀錄，有臺
    灣高等法院被告前案紀錄表1 份在卷可稽，其於上開92年6
    月17日強制戒治執行完畢釋放後，5 年內再犯本案施用第一
    級毒品海絡因及第二級毒品安非他命之犯行，即應依法論科
    。
三、核被告所為，係分別犯毒品危害防制條例第10條第1 項、第
    2 項之施用第一級毒品海洛因罪、施用第二級毒品安非他命
    罪。被告持有第一級毒品海洛因、第二級毒品安非他命後進
    而分別施用，其持有之低度行為均分別為施用之高度行為所
    吸收，不另論罪。被告所觸犯之上開2 罪，犯意各別、行為
    互異，應分論併罰。被告前因上開案件受有期徒刑之宣告，
    其中1 次甫於96年7 月16日縮刑期滿執行完畢，有上開被告
    前案紀錄表在卷可稽，其於上開徒刑執行完畢後5 年內，故
    意再犯本件有期徒刑以上之2 罪，均為累犯，均應依刑法第
    47條第1 項規定加重其刑。爰審酌被告前已有施用毒品之不
    良素行，歷經觀察、勒戒、強制戒治及徒刑宣告後猶施用之
    ，顯見其戒毒意志不堅，本不宜寬貸，惟念其施用毒品乃自
    戕一己之身體健康，對社會造成之危害尚非直接鉅大，且犯
    後終知能坦承犯行，態度良好，95年7 月1 日刑法第56條連
    續犯規定廢除後，被告施用毒品罪均須一罪一罰，所受刑期
    比起以往已經甚重等一切情狀，分別量處如主文所示之刑，
    並定其應執行之刑，以期自新。扣案之注射針筒4 支，為被
    告所有，且係供其犯上開施用第一級毒品犯行所用之物，業
    經被告自承在卷（偵查卷頁5） ，應依刑法第38條第1 項第
    2 款之規定宣告沒收；其餘扣案物，據被告於警詢陳稱為其
    夫林國翔所有（偵查卷頁5） ，且無證據證明與被告本件犯
    行有關，爰不另宣告沒收。
據上論斷，應依刑事訴訟法第273 條之1 第1 項、第299 條第1
項前段，毒品危害防制條例第10條第1 項、第2 項，刑法第11條
前段、第51條第5 款、第38條第1 項第2 款，判決如主文。
本案經檢察官張凱絜到庭執行職務。
中    華    民    國    97    年    8    月     29    日
                    刑事第二庭  法  官  蔡川富
以上正本證明與原本無異。
如不服本判決應於收受本判決後10日內向本院提出上訴書狀，上
訴書狀應敘述具體理由。上訴書狀未敘述上訴理由者，應於上訴
期間屆滿後20日內補提理由書狀於本院 (均須按他造當事人之人
數附繕本 )「切勿逕送上級法院」。
中    華    民    國    97    年    8    月     29    日
                                書記官  陳秀子
附錄本案論罪科刑法條全文：
毒品危害防制條例第10條
施用第1 級毒品者，處6月以上5年以下有期徒刑。
施用第2 級毒品者，處3年以下有期徒刑。


司法院資訊處製作；財團法人民間司法改革基金會備份。
